dictionaries/gl_ES/src/gl_ES.aff
FLAG num
SFX 858 Y 69
SFX 858 r r/134 ir . P3 [ + enclítico monosílabo]
SFX 858 ir ír/666,135 ir . P3 + enclítico polisílabo
SFX 858 r ndo ir .
SFX 858 ir índo/666,134,135 ir . + enclítico
SFX 858 ir ido/10,15 ir .
SFX 858 ir ía/134,135 ir . P1 / P3 [ + enclítico]
SFX 858 ir ías/132,133 ir . P2 [ + enclítico]
SFX 858 ir iamos ir . P4
SFX 858 ir iámos/666,136,137 ir . P4 + enclítico
SFX 858 ir iades ir . P5
SFX 858 ir iádes/666,132,133 ir . P5 + enclítico
SFX 858 ir ían/134,135 ir . P6 [ + enclítico]
SFX 858 ir iches ir . P2
SFX 858 ir íches/666,132,133 ir . P2 + enclítico
SFX 858 ir iu/134 ir . P3 [ + enclítico monosílabo]
SFX 858 ir íu/666,135 ir . P3 + enclítico polisílabo
SFX 858 r mos ir . P4
SFX 858 ir ímos/666,136,137 ir . P4 + enclítico
SFX 858 r stes ir . P5
SFX 858 ir ístes/666,138,139 ir . P5 + enclítico
SFX 858 0 on ir . P6
SFX 858 ir íron/666,134,135 ir . P6 + enclítico
SFX 858 0 a ir . P1 / P3
SFX 858 ir íra/666,134,135 ir . P1 / P3 + enclítico
SFX 858 0 as ir . P2 + enclítico
SFX 858 ir íras/666,132,133 ir . P2
SFX 858 0 amos ir . P4
SFX 858 0 ámos/666,136,137 ir . P4 + enclítico
SFX 858 0 ades ir . P5
SFX 858 0 ádes/666,138,139 ir . P5 + enclítico
SFX 858 0 an ir . P6
SFX 858 ir íran/666,134,135 ir . P6 + enclítico
SFX 858 0 ei/130 ir . P1 [ + enclítico monosílabo]
SFX 858 0 éi/666,131 ir . P1 + enclítico polisílabo
SFX 858 0 as/666,132 ir . P2 + enclítico monosílabo
SFX 858 0 ás/133 ir . P2 [ + enclítico polisílabo]
SFX 858 0 a/666,134 ir . P3 + enclítico monosílabo
SFX 858 0 á/135 ir . P3 [ + enclítico polisílabo]
SFX 858 0 emos ir . P4
SFX 858 0 émos/666,136,137 ir . P4 + enclítico
SFX 858 0 edes ir . P5
SFX 858 0 édes/666,138,139 ir . P5 + enclítico
SFX 858 0 an/666,134 ir . P6 + enclítico monosílabo
SFX 858 0 án/135 ir . P6 [ + enclítico polisílabo]
SFX 858 0 ía/134,135 ir . P1 / P3 [ + enclítico]
SFX 858 0 ías/132,133 ir . P2 [ + enclítico]
SFX 858 0 iamos ir . P4
SFX 858 0 iámos/666,136,137 ir . P4 + enclítico
SFX 858 0 iades ir . P5
SFX 858 0 iádes/666,138,139 ir . P5 + enclítico
SFX 858 0 ían/134,135 ir . P6 [ + enclítico]
SFX 858 r se ir . pretérito P1 / P3
SFX 858 ir íse/666,134,135 ir . pretérito P1 / P3 + enclítico
SFX 858 r ses ir . pretérito P2
SFX 858 ir íses/666,132,133 ir . pretérito P2 + enclítico
SFX 858 ir ísemos/136,137 ir . pretérito P4 [ + enclítico]
SFX 858 ir ísedes/138,139 ir . pretérito P5 [ + enclítico]
SFX 858 r sen ir . pretérito P6
SFX 858 ir ísen/666,134,135 ir . pretérito P6 + enclítico
SFX 858 0 es ir . / subxuntivo futuro P2
SFX 858 ir íres/666,132,133 ir . / subxuntivo futuro P2 + enclítico
SFX 858 0 mos ir . / subxuntivo futuro P4
SFX 858 ir írmos/666,136,137 ir . / subxuntivo futuro P4 + enclítico
SFX 858 0 des ir . / subxuntivo futuro P5
SFX 858 ir írdes/666,138,139 ir . / subxuntivo futuro P5 + enclítico
SFX 858 0 en ir . / subxuntivo futuro P6
SFX 858 ir íren/666,134,135 ir . / subxuntivo futuro P6 + enclítico
SFX 858 r de ir . P5
SFX 858 ir íde/666,138,139 ir . P5 + enclítico
SFX 859 Y 9
SFX 859 ir es balbucir . P2
SFX 859 ir e balbucir . P3
SFX 859 r mos ir . P4
SFX 859 ir ímos/666,136,137 ir . P4 + enclítico
SFX 859 r des ir . P5
SFX 859 ir ídes/666,138,139 ir . P5 + enclítico
SFX 859 ir en balbucir . P6
SFX 859 ir ín/131 ir . P1 [ + enclítico polisílabo]
SFX 859 ir in/666,130 ir . P1 + enclítico monosílabo
SFX 860 Y 3
SFX 860 ir es/666,132,133 balbúcir . P2 + enclítico
SFX 860 ir e/666,134,135 balbúcir . P3 + enclítico
SFX 860 ir en/666,134,135 balbúcir . P6 + enclítico
COMPOUNDMIN 1
ONLYINCOMPOUND 900
COMPOUNDRULE 7
COMPOUNDRULE (901)(901)*(903)?
COMPOUNDRULE (901)(901)*(902)(901)(901)*(903)?
COMPOUNDRULE (901)(901)*(904)?(905)
COMPOUNDRULE (907)(906)
COMPOUNDRULE (908)(909)
COMPOUNDRULE (910)(911)
COMPOUNDRULE (912)(913)
SFX 1011 Y 1
SFX 1011 0 s .
PFX 1001 Y 8
PFX 1001 0 Y .
PFX 1001 0 Z .
PFX 1001 0 E .
PFX 1001 0 P .
PFX 1001 0 T .
PFX 1001 0 G .
PFX 1001 0 M .
PFX 1001 0 k .
PFX 1002 Y 2
PFX 1002 0 h .
PFX 1002 0 da .
PFX 1003 Y 10
PFX 1003 0 d .
PFX 1003 0 c .
PFX 1003 0 m .
PFX 1003 0 µ .
PFX 1003 0 n .
PFX 1003 0 p .
PFX 1003 0 f .
PFX 1003 0 a .
PFX 1003 0 z .
PFX 1003 0 y .
